【裁判字號】    89,交聲再,250
【裁判日期】    891012
【裁判案由】    聲明異議
【裁判全文】
臺灣高等法院臺南分院刑事裁定             八十九年度交聲再字第二五號 Ｇ
      再審聲請人
      即  異議人  甲  ○  ○
右列聲請人因違反道路交通管理處罰條例案件，對於本院八十九年度交抗字第四七號
中華民國八十九年十月十二日確定裁定（臺灣臺南地方法院八十九年度交聲字第五四
號）聲請再審，本院裁定如左：
      主      文
再審之聲請駁回。
      理      由
一、聲請意旨略稱：原確定判決判處聲請人新台幣三千元罰緩，並記違規點數乙點，
    認定聲請人有行駛高速公路而不遵管制之規定等犯行。惟查聲請人載四十位學生
    自仁德交流道三二八公里處上高速公路，南下至三三０公里發生塞車，因閃剎不
    及，立即轉入內側車道，以保護四十位學生之安全。而警員於舉發違反道路交通
    管理事件通知單上，記載違規事實是從三二二．五公里至三三三．四公里行駛禁
    行大車內側車道，與實際情形不符，則此通知單是偽造的，聲請人無違規情事。
    又當時因外側車道車流量很多，塞車狀態中，無法立即轉入外側車道，並無與警
    車追逐十一公里，請求傳訊學生及提出速度表為證，顯有就足生影響於判決之重
    要證據漏未審酌及原判決所憑之證物已證明其為偽造者，爰依刑事訴訟法第四百
    二十條第一項第一款及第四百二十一條之規定聲請再審，求為撤銷原確定裁定為
    免罰云云。
二、按刑事訴訟法第四百二十條第一項第一款原判決所憑之證物已證明其為偽造或變
    造者，依同條第二項之規定，其證明以經判決確定，或其刑事訴訟不能證明開始
    或續行，非依證據不足者為限；又同法第四百二十一條所謂重要證據漏未審酌，
    須該證據足以影響於原判決事實之認定，並以該證據已予提出，而被捨棄不予採
    用，並未敘明其捨棄之理由者為限，如未經於偵查或審判中提出，或判決確定後
    ，始發見之證據，判決當時既無從審酌，自不包括在內。
三、本院原確定裁定以：按汽車行駛高速公路，在同向三車道路段大型車不可行駛內
    側車道；又汽車行駛高速公路而不遵管制之規定者，處汽車駕駛人新台幣三千元
    以上六千元以下罰鍰，並記違規點數乙點，高速公路交通管制規則第九條第一項
    第二款、道路交通管理處罰條例第三十三條第一項、第六十三條第一項第一款分
    別定有明文。本件異議人即抗告人甲○○於民國八十九年二月十九日中午十二時
    四十六分駕駛車號ＦＵ─七○一號大客車，行經國道高速公路南下三三三公里戰
    備跑道處，行駛內側車道等情，業據證人即告發警員乙○○於原審結證稱：異議
    人當時行駛內側車道達十一公里，警車在後跟隨並計算距離，該處為戰備跑道，
    不可超車等語，並有舉發違反道路交通管理事件通知單、台南市交通事件裁決所
    違反道路交通管理事件裁決書各一張在卷可考，參以證人依法執行公務，與異議
    人素無怨隙，自無恣意誣攀之理，其所為證言應屬真實可信。異議人亦自承有行
    駛內側車道，雖辯稱係為超車，車流量大，無法插車進去外車道云云，惟該處為
    戰備跑道，不可超車已如前述，且如車流量大，根本不應超車。而異議人於抗告
    狀供承其駕駛之大客車有轉入內側車道，並有超車之事實，異議人即有前開違規
    事實，則原裁定認為原處分機關依道路交通管理處罰條例第三十三條第一項、第
    六十三條第一項第一款，裁處罰鍰新臺幣三千元並記違規點數乙點，核無不合，
    駁回異議，並無不當。至抗告意旨謂因突然前面緊急剎車，發生狀況，逼使異議
    人大客車高速剎車不及而轉入內側門道乙節，並非有據，何況異議人在原審調查
    時供承：「我確實有行使內側車道十一公里之遠」等語，既然明知大客車在內側
    車道行駛不可以而要轉入外側車道，但在內側車道行駛達十一公里之遠，竟稱其
    無機會轉入外側車道，熟能置信，異議人有故意違規之事實甚明。又抗告人既然
    是大客車駕駛人，持有合法考取之駕駛執照，對於交通規則均應熟稔，是抗告人
    辯稱：伊是台南市區公車駕駛，不瞭解高速公路新規定云云，應屬飾詞，不足採
    信，因認抗告人之抗告為無理由，而駁回抗告。
四、聲請人以前詞聲請再審，惟查聲請人並未提出其所謂偽開罰單通知書之員警，因
    本件偽造通知單證物，致經判決有罪確定之證據，復為其所自承僅係於本件為偽
    造證物之主張，核與刑事訴訟法第四百二十條第一項第一款及第二項之規定不符
    ，聲請人依該規定聲請再審，即非有據。況證人即員警乙○○於本院原確定裁定
    之第一審調查時證稱：本件係我告發的，異議人（即本件聲請人）至少行駛有三
    公里，我才會開單，本案是異議人行駛內側車道十一公里，當時我們的警車有跟
    在後面並計算距離，當地是戰備跑道，根本不可超車等語，而請聲請人對於該院
    問：對證人當庭所述，你有何意見？則答稱：我確實有行駛內側車道十一公里之
    遠，當時我是察不進去，當時車流量很多等語（均見臺灣臺南地方法院八十九年
    度交聲字第五十四號卷八十九年六月八日訊問筆錄），足見聲請人於已自承有行
    駛內線車道十一公里之遠。聲請人於本件聲請再審提出車速表，並聲請傳訊學生
    證明並無行駛內線車道十一公里之遠，然查原確定裁定之卷內並無聲請人於該案
    內提出該車速表及聲請傳訊證人之主張，顯見該證據於該案內並未提出，致該案
    未予審酌，核與前開所述刑事訴訟法第四百二十一條所謂重要證據漏未審酌不合
    ，是聲請人以該理由聲請再審，亦有未合。況原確定之裁定亦說明聲請人供承其
    駕駛之大客車有轉入內側車道之事實，雖辯稱係為超車，車流量大，無法插車進
    去外車道云云，惟該處為戰備跑道，不可超車，且如車流量大，根本不應超車，
    顯見聲請人有前開違規之事實，縱如聲請人所稱未有行駛內側車道十一公里之遠
    ，亦不足影響原確定裁定。綜上所述，本件聲請再審為無理由，應予駁回。
五、據上論斷，應依刑事訴訟法第四百三十四條第一項裁定如主文。
中    華    民    國      八十九      年      十一      月      二十九  日
                                  臺灣高等法院臺南分院刑事第一庭
                                      審判長法官  楊    明    章
                                            法官  蔡    長    林
                                            法官  王    浦    傑
右正本證明與原本無異。
不得抗告。
                                      法院書記官  易    慧    玲
中    華    民    國      八十九      年      十一      月三十    日


司法院資訊處製作；財團法人民間司法改革基金會備份。
